臺灣桃園地方法院刑事判決　　　　　　　　　　　　九十一年度訴字第一二一一號
　　公　訴　人　臺灣桃園地方法院檢察署檢察官
　　被　　　告　乙○○
右列被告因違反毒品危害防制條例等案件，經檢察官提起公訴（九十一年度偵字第一
二二二八號），本院判決如左：
    主  文
乙○○共同運輸第三級毒品，處有期徒刑伍年肆月，扣案之第三級毒品Ｋ他命（總淨
重貳仟伍佰拾參點肆參公克，包裝重貳拾捌點伍捌公克）均沒收銷燬之，扣案之紗布
、膠帶各壹份均沒收，如全部或一部不能沒收時，追徵其價額或以其財產抵償之。
        事  實
一、乙○○明知化學合成麻醉藥品「Ｋ他命（ＫＥＴＡＭＩＮＥ）」業據行政院衛生
    署於九十一年一月二十三日公告列為第三級毒品及管制物品在案，不得運輸及私
    運進口，竟利用其於民國（下同）九十一年七月五日晚上前往大陸珠海地區某家
    ＰＵＢ內遊玩而認識年籍不詳綽號「小陳」成年人之機會（乙○○係前於九十一
    年七月三日出境前往澳門地區旅遊），與「小陳」基於運輸第三級毒品Ｋ他命（
    下稱Ｋ他命）及私運管制物品Ｋ他命進口之犯意聯絡，以新台幣（下同）十萬元
    為代價（惟尚未收取），由「小陳」於九十一年七月六日十一時許，先帶Ｋ他命
    計四十三包（總淨重二千五百十三點四三公克，包裝重二十八點五八公克）前往
    乙○○在澳門地區（依香港澳門關係條例第一條第二項但書之規定，非屬大陸地
    區）之休憩旅館房間內，再由乙○○以其所有紗布、膠帶各乙份將上開四十三包
    Ｋ他命分別藏置在其腰部、大腿及小腿兩側上，並於同日二十時十五分許自澳門
    地區搭乘澳門航空ＮＸ６２６號班機，於同日二十二時許返回我國中正國際機場
    ，而將上開屬管制物品之Ｋ他命計四十三包運輸及私運進口我國境內，準備等候
    「小陳」之接應消息。嗣於同日二十三時五十分許，遭台北關稅局海關人員當場
    查獲上情，並扣得上開Ｋ他命計四十三包及紗布、膠帶各乙份。
二、案經法務部調查局報請臺灣桃園地方法院檢察署檢察官偵查起訴。
        理  由
一、右揭事實業據被告乙○○迭次於警、偵訊中及本院審理時坦承不諱，核與證人即
    承辦員警甲○○於本院審理時證述之情節相符，復有扣案之上開Ｋ他命計四十三
    包、被告之護照、入出境查詢結果、台北關稅局扣押貨物及搜索筆錄各乙份，在
    卷可稽，且扣案之上開四十三包Ｋ他命，經送請法務部調查局鑑定結果，確均係
    含有Ｋ他命成份，此亦有該局九十一年七月十五日調科壹字第０９１２３０５１
    ３２０號鑑定通知書乙紙，在卷可稽，足堪認定。被告犯行已臻明確，應予依法
    論科。
二、核被告所為，係犯毒品危害防制條例第四條第三項之運輸第三級毒品罪及懲治走
    私條例第二條第一項之私運管制物品進口罪。被告所犯上開二罪間，有一行為而
    觸犯數罪名之想像競合犯關係，為想像競合犯，應依刑法第五十五條規定，從一
    重之運輸第三級毒品罪處斷。被告就所犯上開二罪與「小陳」間，均有犯意聯絡
    及行為分擔，為共同正犯。爰審酌被告明知其所運輸及私運進口我國境內之上開
    Ｋ他命計四十三包，係經行政院衛生署公告列為第三級毒品管制在案，而被告竟
    為圖其個人上開十萬元之私利，即夥同「小陳」將扣案之上開Ｋ他命計四十三包
    ，以上述方式運輸及私運進入我國境內，而扣案之上開四十三包Ｋ他命，其總淨
    重不僅高達二千五百十三點四三公克，且其純度亦有百分之三十三點二八（上開
    Ｋ他命計四十三包之純質淨重亦計達八百三十六點四七公克），若被告果能於右
    揭時地順利交付上開Ｋ他命計四十三包予「小陳」其人，則將嚴重損及我國社會
    之安全及國人之健康，為遏止我國毒品之氾濫，避免台灣淪為毒品轉運國之惡名
    及被告犯罪後之態度等一切情狀，量處如主文所示之刑，以資儆懲。
三、扣案之上開Ｋ他命計四十三包，應依毒品危害防制條例第十八條第一項前段規定
    ，均諭知沒收銷燬之。另扣案之上開紗布及膠帶各乙份，則均為被告所有供犯罪
    所用之物，業據被告供承在卷，應依毒品危害防制條例第十九條第一項之規定，
    均宣告沒收之，如全部或一部不能沒收時，追徵其價額或以其財產抵償之。至於
    被告因本件犯罪所得收取之上開酬勞十萬元，因尚未經被告實際取得，自無庸對
    之宣告沒收，附此敘明。
據上論斷，應依刑事訴訟法第二百九十九條第一項前段，毒品危害防制條例第四條第
三項、第十八條第一項前段、第十九條第一項，懲治走私條例第二條第一項、第十一
條，刑法第十一條前段、第二十八條、第五十五條，判決如主文。
本案經檢察官翁珮嫻到庭執行職務
中        華        民        國  九十一    年    十一    月    十五    日
                              臺灣桃園地方法院刑事第四庭
                                  法  官   林晏鵬
右正本證明與原本無異。
如不服本判決，應於判決送達後十日內向本院提出上訴狀( 應附繕本 )，上訴於
臺灣高等法院。
      書記官   陳青瑜
中        華        民        國   九十一   年    十一    月    十六    日
附錄法條：毒品危害防制條例第四條、懲治走私條例第二條
毒品危害防制條例第四條
製造、運輸、販賣第一級毒品者，處死刑或無期徒刑；處無期徒刑者，得
併科新台幣一千萬元以下罰金。
製造、運輸、販賣第二級毒品者，處無期徒刑或七年以上有期徒刑，得併
科新台幣七百萬元以下罰金。
製造、運輸、販賣第三級毒品者，處五年以上有期徒刑，得併科新台幣五
百萬元以下罰金。
製造、運輸、販賣專供製造或施用毒品之器具者，處一年以上七年以下有
期徒刑，得併科新台幣一百萬元以下罰金。
前四項之未遂犯罰之。
懲治走私條例第二條
私運管制物品進口﹑出口逾公告數額者，處七年以下有期徒刑，得併科新
台幣二十萬元以下罰金。
以犯前項之罪為常業者，處三年以上十年以下有期徒刑，得併科新台幣三
十萬元以下罰金。
第一項之未遂犯罰之。
第一項所稱管制物品及其數額，由行政院公告之。
